臺灣桃園地方法院刑事判決　　　　　　　　　　　　九十二年度訴字第一六九一號
　　公　訴　人　臺灣桃園地方法院檢察署檢察官
　　被　　　告　甲○○
右列被告因違反毒品危害防制條例案件，經檢察官提起公訴（九十二年度毒偵字第二
四八三），及移
審判程序，判決如左：
    主  文
甲○○連續施用第一級毒品，累犯，處有期徒刑壹年。扣案之第一級毒品海洛因捌包
（合計淨重壹點陸伍公克），沒收銷燬之，另扣案之食鹽水貳瓶、注射針筒貳支、塑
膠袋貳拾壹只沒收；又連續施用第二級毒品，累犯，處有期徒刑柒月，扣案之第二級
毒品安非他命壹包，驗餘淨重零點零參伍肆公克，沒收銷燬之；另扣案之塑膠袋壹只
沒收。應執行有期徒刑壹年陸月，扣案之第一級毒品海洛因捌包（合計淨重壹點陸伍
公克），第二級毒品安非他命壹包（驗餘淨重零點零參伍肆公克），沒收銷燬之；另
扣案之食鹽水貳瓶、注射針筒貳支、塑膠袋貳拾貳只沒收。
    事  實
一、甲○○前於民國八十六年間，因犯贓物罪，經臺灣高等法院於八十七年七月八日
    以八十七年度上易字第三三九三號判處有期徒刑六月確定，已於八十八年七月二
    日縮短刑期執行完畢。其另於九十年間，因違反毒品危害防制條例案件，經本院
    以九十年度訴字第七七五號分別判處有期徒刑十月（施用第一級毒品部分）、五
    月（施用第二級毒品部分），合併定應執行有期徒刑一年二月，甫於九十二年一
    月十九日縮短刑期執行完畢。
二、甲○○另於八十六年間因違反肅清煙毒條例案件，適毒品危害防制條例施行，經
    臺灣高等法院裁定送觀察、勒戒後，認其有繼續施用毒品傾向，經再裁定送強制
    戒治三月後，戒治處所認無繼續執行之必要，於停止戒治出監，付保護管束期滿
    未經撤銷，於八十八年九月三日經該院以八十七年度上訴字第三○五八號為免刑
    判決。甲○○受免刑確定前之八十七年間另因施用第二級毒品案件，經本院先後
    以八十七年度毒聲字第九四五號、二五二六號裁定送觀察、勒戒後，認其有繼續
    施用毒品傾向，經本院再以八十七年度毒聲字第一三一九號裁定送強制戒治，嗣
    於八十八年一月十六日停止戒治出監，付保護管束期滿未經撤銷，由臺灣桃園地
    方法院檢察署檢察官於八十八年九月十五日以八十八年度戒偵字第八五號為不起
    訴處分確定。其後於八十九年間，甲○○再因施用第一級、第二級毒品案件，經
    本院以八十九年度毒聲字第六四四四號裁定送強制戒治，並由臺灣桃園地方法院
    檢察署檢察官提起公訴。旋又於九十年十二月十一日停止戒治出監並付保護管束
    。本院並以九十年度訴字第七七五號分別判處有期徒刑十月、五月，合併應執行
    有期徒刑一年二月確定。
三、甲○○竟仍不知悔改，復基於施用第一級毒品、第二級毒品之概括犯意，先於九
    十二年七月三十一日，在其位於桃園縣楊梅鎮○○街三巷十一之一號住處，以將
    毒品燒熱後吸食其產生之氣體之方式，施用第二級毒品安非他命一次；於同年八
    月一日十七時許，又於上開住處，將毒品加入生理食鹽水後，以針筒注射之方式
    ，施用第一級毒品海洛因一次。嗣於同日十九時三十分許，在桃園縣中壢市○○
    ○街一七三號電梯口為警查獲，並扣得其所有之第一級毒品海洛因八包（合計淨
    重一點六五公克）、其所有用來施用第一級毒品所用之食鹽水二瓶、注射針筒二
    支、空塑膠袋十三只，及第二級毒品安非他命一包（驗餘淨重○點○三五四公克
    ）。甲○○為警查獲後，承前開概括犯意，又於九十三年四月十五日晚間某時，
    在其上開住處，分別施用第一級毒品海洛因、第二級毒品安非他命各一次，而為
    同年月十六日四時十分許，在桃園縣楊梅鎮○○路二二○號附近為警查獲。
二、案經桃園縣警察局中壢分局、楊梅分局報告臺灣桃園地方法院檢察署檢察官偵查
    起訴，移送本院併案審理。
    理  由
壹、程序部分：
一、按除被告所犯為死刑、無期徒刑、最輕本刑為三年以上有期徒刑之罪或高等法院
    管轄第一審案件者外，於準備程序進行中，被告先就被訴事實為有罪之陳述時，
    審判長得告知被告簡式審判程序之旨，並聽取當事人、代理人、辯護人及輔佐人
    之意見後，裁定進行簡式審判程序，刑事訴訟法第二百七十三條之一定有明文，
    本件被告甲○○被訴違反毒品危害防制條例案件，經本院訊問被告後，被告為有
    罪陳述，且所犯非死刑、無期徒刑、最輕本刑為三年以上有期徒刑之罪或高等法
    院管轄第一審案件，經踐行上開程序後，由合議庭裁定由獨任法官改依簡式審判
    程序審理。
貳、實體部分：
一、右揭犯罪事實，業據被告陳逸坦承不諱，被告於九十二年八月一日十九時三十分
    許，於右揭地點，為警查獲後，經警採集其尿液，送請桃園縣衛生局鑑定結果，
    呈安非他命及嗎啡陽性反應，此有桃園縣警察局中壢分局被採尿人姓名編號對照
    表、桃園縣衛生局不法藥物尿液檢定書各一紙在卷可稽（參毒偵字第二四八三號
    卷第三十六頁、第三十七頁）。此外，並有第一級毒品海洛因八包（合計驗餘淨
    重一點六五公克）、第二級毒品安非他命一包（驗餘淨重○點○三四五公克）及
    其所有用來施用第一級毒品所用之食鹽水二瓶、注射針筒二支、空塑膠袋十三只
    等物扣案可資佐證。又該扣案之第一級毒品八包經送請法務部調查局鑑定結果，
    確含有第一級毒品海洛因成份，復有該局九十二年九月五日調科壹字第○八○○
    ○六七六○號鑑定通知書在卷可查（參同上偵卷第三十五頁）。另扣案之第二級
    毒品安非他命一包，經送請國防部憲兵司令部刑事鑑識中心鑑定結果，確有甲基
    安非他命成份，亦有該中心九十二年十二月十九日（九二）宇鑑字第一七一七六
    號鑑驗通知書一紙附卷可考（參本院卷）。另被告於九十三年四月十六日四時十
    分許，於右揭地點為警查獲後，經警採集其尿液，送請桃園縣衛生局鑑定結果，
    亦呈嗎啡及安非他命陽性反應，此亦有桃園縣警察局楊梅分局偵辦毒品案被採尿
    人姓名、編號對照表、桃園縣衛生局不法藥物尿液檢定書各一紙可憑（參毒偵字
    第一七○一號卷第九頁及本院卷），是堪信被告之上開自白核與事實相符，可以
    採信，從而，被告連續施用第一級毒品海洛因，第二級毒品安非他命之事實，可
    堪認定。被告於毒品危害防制條例施行前，因施用第一級毒品海洛因案件，於本
    條例施用後，經臺灣高等法院裁定送觀察、勒戒後，認其有繼續施用毒品傾向，
    經裁定送強制戒治三月後，戒治處所認無繼續執行之必要，於停止戒治出監，付
    保護管束期滿未經撤銷，於八十八年九月三日經該院以八十七年度上訴字第三○
    五八號為免刑判決。被告於受前開免刑確定前之八十七年間另因施用第二級毒品
    案件，經本院先後以八十七年度毒聲字第九四五號、二五二六號裁定送觀察、勒
    戒後，認其有繼續施用毒品傾向，經本院再以八十七年度毒聲字第一三一九號裁
    定送強制戒治，嗣於八十八年一月十六日停止戒治出監，付保護管束期滿未經撤
    銷，由臺灣桃園地方法院檢察署檢察官於八十八年九月十五日以八十八年度戒偵
    字第八五號為不起訴處分確定。其後於八十九年間，甲○○再因施用第一級、第
    二級毒品案件，經本院以八十九年度毒聲字第六四四四號裁定送強制戒治，並由
    臺灣桃園地方法院檢察署檢察官提起公訴。嗣再於九十年十二月十一日停止戒治
    出監並付保護管束，本院並以九十年度訴字第七七五號分別判處有期徒刑十月、
    五月，合併應執行有期徒刑一年二月確定，此有臺灣高等法院被告全國前案紀錄
    表及判決書二份（參毒偵字第二四八三號卷第三十八至四十一頁）、裁定二份（
    參本院卷）在卷可按，因此，被告三犯施用第一級毒品、第二級毒品之犯行，事
    證明確，堪以認定。
二、核被告所為，係犯毒品危害防制條例第十條第一項、第二項之施用第一級、第二
    級毒品罪。又其施用第一級毒品海洛因行為時所持有之第一級毒品海洛因之行為
    ，及施用第二級毒品安非他命時所持有之第二級毒品安非他命之行為，既意在供
    己施用，其持有之低度行為均分別為施用之高度行為吸收，不另論罪。被告先後
    多次施用第一級毒品、第二級毒品，分別觸犯同一罪名，顯係基於概括之犯意，
    反覆為之，均為連續犯，應各以一罪論，並分別加重其刑。被告所犯上開二罪，
    犯意各別，行為互殊，應分論併罰之。公訴意旨雖未就被告於九十三年四月十五
    日施用第一級、第二級毒品之犯行提起公訴，為此部分與業經起訴部分，有連續
    犯之裁判上一罪之關係，業如前述，自為起訴效力之所及，本院自應併予審理，
    附此敘明。被告前於八十六年間，因犯贓物罪，經臺灣高等法院於八十七年七月
    八日以八十七年度上易字第三三九三號判處有期徒刑六月確定，已於八十八年七
    月二日縮短刑期執行完畢。其另於九十年間，因違反毒品危害防制條例案件，經
    本院以九十年度訴字第七七五號分別判處有期徒刑十月（施用第一級毒品部分）
    、五月（施用第二級毒品部分），合併定應執行有期徒刑一年二月，甫於九十二
    年一月十九日縮短刑期執行完畢，此有臺灣高等法院被告全國前案紀錄表在卷可
    稽，其於刑之執行完畢後，五年內再犯本件施用第一級、第二級毒品之有期徒刑
    以上之罪，均為累犯，並均應依法遞加重其刑。爰審酌被告所侵害法益僅係其個
    人身體、健康，復能於犯罪後坦承犯行，頗具悔改之意等一切情狀，量處如主文
    所示之刑，併定其應執行之刑。扣案之第一級毒品海洛因八包（合計淨重一點六
    五公克）、第二級毒品安非他命（驗餘淨重○點○三五四公克），不問屬於犯人
    否，併依毒品危害防制條例第十八條第一項前段，宣告沒收銷燬之。另扣案之食
    鹽水二瓶、注射針筒二支、空塑膠袋十三只，及用以包裝上開第一級毒品海洛因
    ，而非不能與毒品析離之塑膠袋八只，均係被告用來施用第一級毒品海洛因時所
    用之物，另包裝第二級毒品安非他命，亦非不能與毒品析離之塑膠袋一只，則係
    供被告施用第二級毒品所用之物，且均為被告所有，業據被告供明在案，爰併依
    刑法第三十八條第一項第二款宣告沒收。
三、(一)移送併案意旨另略以：被告除有前開施用第一級毒品、第二級毒品之犯行外，
      其基於施用第一級毒品之概括犯意，另自九十三年四月初起至同年月十四日止
      ，在其上開住處，連續施用第一級毒品海洛因多次，因認被告此部分所為亦係
      犯毒品危害防制條例第十條第一項之施用第一級毒品罪嫌。
    (二)按「犯罪事實應依證據認定之，無證據不得認定其犯罪事實」、「被告或共犯
      之自白，不得作為有罪判決之唯一證據，仍應調查其他必要之證據，以察其是
      否與事實相符。」、「又不能證明被告犯罪者，應諭知無罪之判決。」，刑事
      訴訟法第一百五十四條第二項、第一百五十六條第二項、第三百零一條第一項
      分別定有明文。
    (三)公訴意旨認被告另有上開施用第一級毒品之犯行，無非係以被告於偵查中之自
      白為其論據。訊據被告固亦自承於前開期間均有施用第一級毒品海洛因之犯行
      ，惟此部分除被告之自白外，並無其他積極之證據足以佐證，揆諸首揭規定，
      自不能徒憑被告之自白，而認被告自九十二年四月初起至同年月十四日止，另
      有施用第一級毒品之犯行，此部分應退由檢察官另為妥適之處理。
據上論斷，應依刑事訴訟法第二百九十九條第一項前段、第二百七十三條之一第一項
，毒品危害防制條例第十條、第十八條第一項前段，刑法第十一條前段、第五十六條
、第四十七條、第五十一條第五款、第三十八條第一項第二款，判決如主文。
本案經檢察官廖先志到庭執行職務。
中      華      民      國    九十三    年      六      月     十四     日
                              臺灣桃園地方法院刑事第十庭
                                  法      官  李  桂  英
右正本證明與原本無異。
如不服本判決，應於判決送達後十日內向本院提出上訴狀( 應附繕本 )，上訴於
臺灣高等法院。
                                  書  記  官  張  淑  芬
中      華      民      國    九十三    年      六      月     十四     日
附論罪科刑依據之法條：
毒品危害防制條例第十條：
毒品危害防制條例第十條
施用第一級毒品者，處六月以上五年以下有期徒刑。
施用第二級毒品者，處三年以下有期徒刑。
